【裁判字號】    97,消債更,338
【裁判日期】    980615
【裁判案由】    更生事件
【裁判全文】
臺灣基隆地方法院民事裁定           97年度消債更字第338號
債  務  人  甲○○
代  理  人  黃教倫律師
上列債務人因消費者債務清理條例聲請更生事件，本院裁定如下
：
    主  文
債務人甲○○自中華民國九十八年六月十五日中午十二時起開始
更生程序。
命司法事務官進行本件更生程序。
延長保全處分期間之聲請駁回。
    理  由
一、按法院開始更生程序之裁定，應載明其年、月、日、時，並
    即時發生效力；法院裁定開始更生或清算程序後，得命司法
    事務官進行更生或清算程序，必要時得選任律師、會計師或
    其他適當之自然人或法人一人為監督人或管理人；消費者債
    務清理條例第45條第1項、第16條第1項分別定有明文。
二、本件聲請意旨略以：債務人有不能清償債務之情事，於消費
    者債務清理條例施行前曾依銀行公會債務協商機制與金融機
    構成立協商，約定分80期每月還款新臺幣（下同）25,364元
    ，經債務人請求改為分 120期，每月清償16,912元，然自民
    國96年 1月起，因公司取消底薪制，致收入高低起伏不定，
    96年2月薪資僅有1,000元，96年 3月薪資只有18,000元，而
    當時聲請人之配偶尚無工作，扣除債務人一家五口每月約25
    ,000  元之家庭生活支出後，根本不足以償還自己及配偶之
    債務，故債務人自96年 4月起毀諾，而債務人之無擔保或無
    優先權之債務總額未逾 1,200萬元，復未經法院裁定開始清
    算程序或宣告破產，為此聲請更生等語。
三、經查：
  (一)債務人所主張之上開事實，業據提出財產及狀況說明書、債
    權人清冊、聯合徵信中心當事人綜合信用報告、債務協商協
    議書暨還款計劃、綜合所得稅各類所得清單、國稅局財產歸
    屬資料清單、勞工保險卡、勞工保險被保險人投保資料表等
    件為證，堪認屬實。本院審酌債務人96年度每月收入約27,0
    00元，有薪資表在卷足憑，扣除依協商條件每月應清償之金
    額16,912元，僅餘10,088元，顯然不足以維持債務人一家五
    口最低生活之所需，堪認債務人無法履行協議，係因客觀收
    入不足所致，並非主觀上惡意不履行協商。
  (二)債務人所有坐落基隆市○○區○○段883、853、374、393地
    號土地固未設定任何抵押權，經本院囑託永聯不動產估價師
    事務所鑑價後，價值合計共61萬元，然其中374、393地號土
    地目前做為道路使用，如未經徵收，實無經濟效益，扣除37
    4、393地號土地之價值後，883、853地號土地之價值僅為22
    萬元，有永聯不動產估價師事務所鑑定報告在卷可參，而債
    務人所積欠之債務總額為1,170,790元，即使債務人變賣883
    、853 地號土地清償部分債務，以債務人目前之收入，亦無
    法清償其餘債務，顯有不能清債債務之情形。
四、綜上所述，本件債務人僅係一般消費者，並未從事營業，且
    有不能清償之情事，又其所負無擔保及無優先權債務並未逾
    1,200 萬元，之前雖與各債權銀行達成協議，但客觀上有不
    可歸責致履行協議顯有重大困難之事由，復未經法院裁定開
    始清算程序或宣告破產，亦查無消費者債務清理條例第 6條
    第3項、第8條或第46條各款所定駁回更生聲請之事由存在，
    債務人聲請更生，為有依據，應予准許，並命司法事務官進
    行本件更生程序。又債務人聲請更生，本院已予准許，依法
    各種訴訟及執行程序即不得開始或繼續（參見消費者債務清
    理條例第48條第 2項），則債務人聲請本院裁定延長保全處
    分期間，已無必要，應不准許，併予敘明。
五、依消費者債務清理條例第45條第1項、第16條第1項之規定，
    裁定如主文。
中    華    民    國    98    年    6     月    15    日
                  民事庭法  官  陳湘琳
以上正本係照原本作成。
本件不得抗告。
本裁定已於98年6月15日12時公告。
中    華    民    國    98    年    6     月    15    日
                        書記官  張慧儀


司法院資訊處製作；財團法人民間司法改革基金會備份。
